Inventaris van het archief van het Provinciaal Bestuur van Zuid-Holland, (1300) 1850-1945
Nationaal Archief, Den Haag
- Commissaris des Konings/der Koningin, B
  - Ingekomen stukken en minuten van uitgaande stukken, B.1
    - Ingekomen stukken en minuten van uitgaande stukken ("relatieven"): algemeen, 1850 - 1872; 3362-4118; 756 pakken
      - 1861 sept. 4 - sept. 15, 7455-7790, 3789
      - 1861 sept. 15 - sept. 25, 7791-8036, 3790
      - 1861 sept. 25 - okt. 4, 8037-8295, 3791
      - 1861 okt. 4 - okt 17, 8296-8640, 3792
      - 1861 okt. 17 - okt. 28, 8641-8934, 3793
      - 1861 okt. 28 - nov. 6, 8935-9171, 3794
      - 1861 nov. 7 - nov. 19, 9172-9484, 3795
      - 1861 nov. 19 - nov. 30, 9487-9769, 3796
      - 1861 nov. 30 - dec. 10, 9770-10015, 3797
      - 1861 dec. 10 - dec. 20, 10016-10293, 3798
      - 1861 dec. 21 - dec. 31, 10294-10540, 3798A
      - 1861 juli - dec., 3799
      - 1862 jan. 1 - jan. 11, 1-317, 3800
      - 1862 jan. 12 - jan. 22, 318-624, 3801
      - 1862 jan. 22 - febr. 3, 625-1019, 3802
      - 1862 febr. 4 - febr. 12, 1020-1268, 3803
      - 1862 febr. 12 - febr. 21, 1269-1512, 3804
      - 1862 febr. 21 - maart 4, 1513-1832, 3805
      - 1862 maart 5 - maart 14, 1833-2102, 3806
      - 1862 maart 14 - maart 27, 2103-2430, 3807
      - 1862 maart 27 - april 5, 2431-2743, 3808
      - 1862 april 6 - april 16, 2744-3055, 3809
      - 1862 april 16 - april 29, 3056-3390, 3810
      - 1862 april 29 - mei 8, 3391-3681, 3811
      - 1862 mei 8 - mei 21, 3682-4015, 3812
      - 1862 mei 22 - juni 2, 4016-4299, 3813
      - 1862 juni 3 - juni 14, 4300-4617, 3814
      - 1862 juni 14 - juni 26, 4618-4953, 3815
      - 1862 juni 26 - juli 4, 4964-5216, 3816
      - 1862 juli 5 - juli 16, 5217-5548, 3817
      - 1862 juli 16 - juli 28, 5549-5877, 3818
      - 1862 juli 28 - aug. 8, 5878-6196, 3819
      - 1862 aug. 8 - aug. 21, 6197-6517, 3820
      - 1862 aug. 21 - sept. 2, 6518-6789, 3821
      - 1862 sept. 2 - sept. 13, 6790-7097, 3822
      - 1862 sept. 13 - sept. 27, 7098-7408, 3823
      - 1862 sept. 27 - okt. 8, 7409-7690, 3824
      - 1862 okt. 8 - okt. 18, 7691-7963, 3825
      - 1862 okt. 18 - nov. 2, 7964-8292, 3826
      - 1862 nov. 2 - nov. 14, 8293-8536, 3827
      - 1862 nov. 14 - nov. 29, 8537-8839, 3828
      - 1862 nov. 29 - dec. 10, 8840-9078, 3829
      - 1862 jan. - dec. 17, 9184, 3830
      - 1862 dec. 10 - dec. 20, 9079-9340, 3831
      - 1862 dec. 20 - dec. 31, 9341-9569, 3832
      - 1863 jan. 1 - jan. 11, 1-271, 3833
      - 1863 jan. 11 - jan. 22, 272-532, 3834
      - 1863 jan. 22 - febr. 3, 533-828, 3835
      - 1863 febr. 3 - febr. 14, 829-1128, 3836
      - 1863 febr. 14 - febr. 27, 1129-1435, 3837
      - 1863 febr. 27 - maart 7, 1436-1697, 3838
      - 1863 maart 8 - maart 19, 1698-2011, 3839
      - 1863 maart 19 - maart 30, 2012-2320, 3840
      - 1863 maart 30 - april 9, 2321-2614, 3841
      - 1863 april 9 - april 19, 2615-2934, 3842
      - 1863 april 19 - april 30, 2935-3251, 3843
      - 1863 mei 1 - mei 11, 3252-3553, 3844
      - 1863 mei 11 - mei 23, 3554-3867, 3845
      - 1863 mei 23 - juni 4, 3868-4154, 3846
      - 1863 juni 4 - juni 17, 4155-4452, 3847
      - 1863 juni 17 - juni 30, 4453-4767, 3848
      - 1863 juni 30 - juli 9, 5768-5010, 3849
      - 1863 juli 9 - juli 22, 5011-5307, 3850
      - 1863 juli 22 - aug. 4, 5308-5617, 3851
      - 1863 aug. 4 - aug. 20, 5618-5958, 3852
      - 1863 aug. 20 - aug. 30, 5959-6217, 3853
      - 1863 aug. 30 - sept. 12, 6218-6524, 3854
      - 1863 sept. 12 - sept. 26, 6252-6845, 3855
      - 1863 sept. 26 - okt. 8, 6846-7123, 3856
      - 1863 okt. 8 - okt. 23, 7124-7469, 3857
      - 1863 okt. 23 - nov. 4, 7470-7731, 3858
      - 1863 nov. 4 - nov. 19, 7732-8023, 3859
      - 1863 nov. 19 - dec. 5, 8024-8335, 3860
      - 1863 dec. 5 - dec. 17, 8336-8614, 3861
      - 1863 dec. 17 - dec. 31, 8615-8928, 3862
      - 1864 jan. 1 - jan. 12, 1-238, 3863
      - 1864 jan. 12 - jan. 23, 239-533, 3864
      - 1864 jan. 23 - febr. 6, 534-866, 3865
      - 1864 febr. 6 - febr. 19, 867-1148, 3866
      - 1864 febr. 19 - maart 1, 1149-1415, 3867
      - 1864 maart 1 - maart 12, 1416-1738, 3868
      - 1864 maart 12 - maart 24, 1739-2055, 3869
      - 1864 maart 24 - april 5, 2056-2397, 3870
      - 1864 april 5 - april 14, 2398-2683, 3871
      - 1864 april 15 - april 27, 2684-3050, 3872
      - 1864 april 27 - mei 7, 3051-3351, 3873
      - 1864 mei 7 - mei 21, 3352-3655, 3874
      - 1864 mei 21 - juni 2, 3656-3987, 3875
      - 1864 juni 2 - juni 12, 3988-4273, 3876
      - 1864 juni 12 - juni 23, 4274-4568, 3877
      - 1864 juni 23 - juli 3, 4569-4858, 3878
      - 1865 juli 3 - juli 13, 4859-5128, 3879
      - 1864 juli 13 - juli 23, 5129-5391, 3880
      - 1864 juli 23 - aug. 4, 5392-5660, 3881
      - 1864 aug. 4 - aug. 19, 5661-5974, 3882
      - 1864 aug. 19 - sept. 5, 5975-6304, 3883
      - 1864 sept. 5 - sept. 19, 6305-6620, 3884
      - 1864 sept. 19 - okt. 4, 6621-6910, 3885
      - 1864 okt. 4 - okt. 19, 6911-7252, 3886
      - 1864 okt. 20 - nov. 2, 7253-7541, 3887
      - 1864 nov. 3 - nov. 17, 7542-7831, 3888
      - 1864 nov. 17 - dec. 2, 7832-8141, 3889
      - 1864 dec. 2 - dec. 16, 8142-8406, 3890
      - 1864 dec. 16 - dec. 31, 8407-8695, 3891
      - 1865 jan. 1 - jan. 13, 1-297, 3892
      - 1865 jan. 14 - jan. 27, 298-583, 3893
      - 1865 jan. 27 - febr. 11, 584-940, 3894
      - 1865 febr. 11 - febr. 27, 941-1261, 3895
      - 1865 febr. 27 - maart 10, 1262-1549, 3896
      - 1865 maart 10 - maart 26, 1550-1902, 3897
      - 1865 maart 27 - april 7, 1903-2205, 3898
      - 1865 april 7 - april 21, 2206-2557, 3899
      - 1865 april 21 - mei 3, 2558-2865, 3900
      - 1865 mei 4 - mei 14, 2866-3139, 3901
      - 1865 mei 14 - mei 25, 3140-3458, 3902
      - 1865 mei 26 - juni 5, 3459-3766, 3903
      - 1865 juni 6 - juni 18, 3768-4135, 3904
      - 1865 juni 19 - juli 2, 4136-4443, 3905
      - 1865 juli 2 - juli 13, 4444-4744, 3906
      - 1865 juli 13 - juli 25, 4745-5041, 3907
      - 1865 juli 25 - aug. 8, 5042-5343, 3908
      - 1865 aug. 8 - aug. 19, 5344-5664, 3909
      - 1865 aug. 19 - sept. 5, 5665-6059, 3910
      - 1865 sept. 5 - sept. 16, 6060-6428, 3911
      - 1865 sept. 16 - sept. 30, 6429-6834, 3912
      - 1865 sept. 30 - okt. 13, 6835-7213, 3913
      - 1865 okt. 13 - okt. 25, 7214-7552, 3914
      - 1865 okt. 25 - nov. 12, 7553-8171, 3915
      - 1865 nov. 12 - nov. 29, 8172-8734, 3916
      - 1865 nov. 29 - dec. 13, 8735-9246, 3917
      - 1865 dec. 13 - dec. 31, 9247-9844, 3918
      - 1865 jan. - dec., 279-9805, 3919
      - 1866 jan. 1 - jan. 13, 1-524, 3920
      - 1866 jan. 14 - jan. 27, 525-1082, 3921
      - 1866 jan. 27 - febr. 8, 1083-1522, 3922
      - 1866 febr. 9 - febr. 24, 1523-2031, 3923
      - 1866 febr. 24 - maart 7, 2032-2417, 3924
      - 1866 maart 7 - maart 22, 2418-2961, 3925
      - 1866 maart 22 - april 7, 2962-3539, 3926
      - 1866 april 7 - april 17, 3540-3991, 3927
      - 1866 april 18 - mei 1, 3992-4525, 3928
      - 1866 mei 1 - mei 9, 4526-4819, 3929
      - 1866 mei 9 - mei 20, 4820-5269, 3930
      - 1866 mei 20 - mei 31, 5270-5654, 3931
      - 1866 mei 31 - juni 12, 5655-6080, 3932
      - 1866 juni 12 - juni 29, 6081-6722, 3933
      - 1866 juni 30 - juli 3, 6723-6855, 3934
      - 1866 juli 3 - juli 12, 6856-7198, 3935
      - 1866 juli 12 - juli 24, 7199-7573, 3936
      - 1866 juli 24 - aug. 3, 7574-7934, 3937
      - 1866 aug. 3 - aug. 14, 7935-8324, 3938
      - 1866 aug. 14 - aug. 24, 8325-8699, 3939
      - 1866 aug. 24 - sept. 5, 8700-9094, 3940
      - 1866 sept. 5 - sept. 19, 9094-9524, 3941
      - 1866 sept. 19 - sept. 29, 9525-9891, 3942
      - 1866 sept. 29 - okt. 10, 9892-10320, 3943
      - 1866 okt. 10 - okt. 21, 10321-10767, 3944
      - 1866 okt. 21 - nov. 2, 10768-11233, 3945
      - 1866 nov. 2 - nov. 12, 11234-11660, 3946
      - 1866 nov. 12 - nov. 23, 11661-12142, 3947
      - 1866 nov. 23 - dec. 3, 12143-12567, 3948
      - 1866 dec. 2 - dec. 13, 12568-12987, 3949
      - 1866 dec. 13 - dec. 28, 12988-13457, 3950
      - 1866 dec. 28 - dec. 31, 13458-13595, 3951
      - 1867 jan. 1 - jan. 8, 1-304, 3952
      - 1867 jan. 9 - jan. 20, 305-774, 3953
      - 1867 jan. 20 - jan. 31, 775-1193, 3954
      - 1867 jan. 31 - febr. 8, 1194-1636, 3955
      - 1867 febr. 9 - febr. 22, 1637-2194, 3956
      - 1867 febr. 22 - maart 5, 2195-2600, 3957
      - 1867 maart 5 - maart 15, 2601-3082, 3958
      - 1867 maart 16 - maart 28, 3083-3745, 3959
      - 1867 maart 28 - april 9, 3746-4346, 3960
      - 1867 april 9 - april 19, 4347-4907, 3961
      - 1867 april 19 - april 30, 4908-5644, 3962
      - 1867 april 30 - mei 9, 5645-6346, 3963
      - 1867 mei 9 - mei 19, 6347-7061, 3964
      - 1867 mei 19 - mei 31, 7062-7809, 3965
      - 1867 mei 31 - juni 8, 7810-8320, 3966
      - 1867 juni 8 - juni 20, 8321-9033, 3967
      - 1867 juni 20 - juni 30, 9034-9587, 3968
      - 1867 juni 30 - juli 10, 9588-10156, 3969
      - 1867 juli 10 - juli 21, 10157-10774, 3970
      - 1867 juli 21 - aug. 1, 10775-11359, 3971
      - 1867 aug. 1 - aug. 9, 11360-11723, 3972
      - 1867 aug. 9 - aug. 17, 11724-12105, 3973
      - 1867 aug. 17 - aug. 26, 12106-12529, 3974
      - 1867 aug. 26 - sept. 6, 12530-13058, 3975
      - 1867 sept. 6 - sept. 16, 13059-13434, 3976
      - 1867 sept. 14 - sept. 25, 13435-13806, 3977
      - 1867 sept. 25 - okt. 6, 13807-14193, 3978
      - 1867 okt. 6 - okt 17, 14194-14642, 3979
      - 1867 okt. 17 - okt. 29, 14643-15018, 3980
      - 1867 okt. 29 - nov. 9, 15019-15416, 3981
      - 1867 nov. 10 - nov. 23, 15417-15832, 3982
      - 1867 nov. 23 - dec. 4, 15833-16199, 3983
      - 1867 dec. 4 - dec. 17, 16200-16622, 3984
      - 1867 dec. 18 - dec. 29, 16623-16972, 3985
      - 1867 dec. 30 - dec. 31, 16973-17027, 3986
      - 1868 jan. 1 - jan. 13, 1-371, 3987
      - 1868 jan. 13 - jan. 24, 372-727, 3988
      - 1868 jan. 24 - febr. 6, 728-1143, 3989
      - 1868 febr. 6 - febr. 19, 1144-1554, 3990
      - 1868 febr. 19 - maart 2, 1555-1980, 3991
      - 1868 maart 2 - maart 12, 1981-2310, 3992
      - 1868 maart 12 - maart 24, 2311-2700, 3993
      - 1868 maart 24 - april 5, 2701-3139, 3994
      - 1868 april 5 - april 16, 3140-3507, 3995
      - 1868 april 16 - april 26, 3508-3862, 3996
      - 1868 april 26 - mei 8, 3863-4182, 3997
      - 1868 mei 8 - mei 22, 4183-4597, 3998
      - 1868 mei 23 - juni 4, 4598-4946, 3999
      - 1868 juni 4 - juni 17, 4946-5394, 4000
      - 1868 juni 17 - juni 30, 5395-5760, 4001
      - 1868 juni 30 - juli 8, 5761-6044, 4002
      - 1868 juli 8 - juli 19, 6045-6359, 4003
      - 1868 juli 19 - juli 31, 6360-6692, 4004
      - 1868 juli 31 - aug. 11, 6693-7043, 4005
      - 1868 aug. 11 - aug. 20, 7044-7361, 4006
      - 1868 aug. 20 - aug. 30, 7362-7726, 4007
      - 1868 aug. 30 - sept. 11, 7727-8071, 4008
      - 1868 sept. 11 - sept. 23, 8072-8371, 4009
      - 1868 sept. 23 - okt. 5, 8372-8708, 4010
      - 1868 okt. 5 - okt. 20, 8709-9108, 4011
      - 1868 okt. 20 - okt. 30, 9109-9424, 4012
      - 1868 okt. 31 - nov. 12, 9425-9787, 4013
      - 1868 nov. 12 - nov. 24, 9788-10100, 4014
      - 1868 nov. 24 - dec. 5, 10101-10434, 4015
      - 1868 dec. 5 - dec. 19, 10435-10764, 4016
      - 1868 dec. 19 - dec. 31, 10765-11065, 4017
      - 1869 jan. 1 - jan. 13, 1-298, 4018
      - 1869 jan. 13 - jan. 28, 299-677, 4019
      - 1869 jan. 28 - febr. 7, 678-986, 4020
      - 1869 febr. 7 - febr. 21, 987-1325, 4021
      - 1869 febr. 22 - maart 4, 1326-1629, 4022
      - 1869 maart 4 - maart 14, 1630-1964, 4023
      - 1869 maart 14 - maart 27, 1965-2391, 4024
      - 1869 maart 27 - april 9, 2392-2780, 4025
      - 1869 april 9 - april 18, 2781-3075, 4026
      - 1869 april 18 - mei 1, 3076-3457, 4027
      - 1869 mei 1 - mei 15, 3458-3833, 4028
      - 1869 mei 15 - mei 28, 3834-4202, 4029
      - 1869 mei 28 - juni 6, 4203-4504, 4030
      - 1869 juni 6. - juni 17, 4505-4819, 4031
      - 1869 juni 17 - juni 29, 4820-5174, 4032
      - 1869 juni 29 - juli 11, 5175-5560, 4033
      - 1869 juli 11 - juli 22, 5561-5883, 4034
      - 1869 juli 22 - aug. 2, 5884-6215, 4035
      - 1869 aug. 2 - aug. 12, 6216-6536, 4036
      - 1869 aug. 12 - aug. 26, 6537-6939, 4037
      - 1869 aug. 26 - sept. 4, 6940-7224, 4038
      - 1869 sept. 4 - sept. 17, 7225-7573, 4039
      - 1869 sept. 18 - okt. 1, 7574-7943, 4040
      - 1869 okt. 1 - okt. 13, 7944-8255, 4041
      - 1869 okt. 13 - okt. 28, 8256-8596, 4042
      - 1869 okt. 28 - nov. 10, 8597-8919, 4043
      - 1869 nov. 10 - nov. 24, 8920-9205, 4044
      - 1869 nov. 24 - dec. 9, 9206-9526, 4045
      - 1869 dec. 9 - dec. 25, 9527-9896, 4046
      - 1869 dec. 26 - dec. 31, 9897-10012, 4047
      - 1870 jan. 1 - jan. 14, 1-350, 4048
      - 1870 jan. 14 - jan. 28, 351-700, 4049
      - 1870 jan. 28 - febr. 10, 701-1016, 4050
      - 1870 febr. 11 - febr. 27, 1017-1362, 4051
      - 1870 febr. 27 - maart 12, 1363-1667, 4052
      - 1870 maart 12 - maart 28, 1668-1998, 4053
      - 1870 maart 28 - april 12, 1999-2369, 4054
      - 1870 april 12 - april 26, 2370-2716, 4055
      - 1870 april 26 - mei 11, 2717-3064, 4056
      - 1870 mei 11 - mei 22, 3065-3385, 4057
      - 1870 mei 23 - juni 8, 3386-3816, 4058
      - 1870 juni 8 - juni 22, 3817-4190, 4059
      - 1870 juni 23 - juli 5, 4191-4536, 4060
      - 1870 juli 5 - juli 17, 4537-4875, 4061
      - 1870 juli 17 - juli 28, 4876-5255, 4062
      - 1870 juli 28 - aug. 10, 5356-5626, 4063
      - 1870 aug. 10 - aug. 23, 5627-6023, 4064
      - 1870 aug. 24 - sept. 4, 6024-6321, 4065
      - 1870 sept. 4 - sept. 18, 6322-6657, 4066
      - 1870 sept. 18 - okt. 2, 6658-7011, 4067
      - 1870 okt. 2 - okt. 18, 7012-7377, 4068
      - 1870 okt. 18 - nov. 5, 7378-7806, 4069
      - 1870 nov. 5 - nov. 22, 7807-8187, 4070
      - 1870 nov. 22 - dec. 5, 8188-8514, 4071
      - 1870 dec. 5 - dec. 18, 8515-8842, 4072
      - 1870 dec. 18 - dec. 31, 8843-9118, 4073
      - 1871 jan. 1 - jan. 19, 1-440, 4074
      - 1871 jan. 19 - febr. 4, 441-871, 4075
      - 1871 febr. 4 - febr. 20, 872-1268, 4076
      - 1871 febr. 20 - maart 6, 1269-1663, 4077
      - 1871 maart 6 - maart 17, 1664-1962, 4078
      - 1871 maart 17 - maart 30, 1963-2356, 4079
      - 1871 maart 30 - april 15, 2357-2753, 4080
      - 1871 april 15 - april 29, 2754-3149, 4081
      - 1871 april 29 - mei 13, 3150-3543, 4082
      - 1871 mei 14 - mei 28, 3544-3947, 4083
      - 1871 mei 28 - juni 10, 3948-4337, 4084
      - 1871 juni 10 - juni 23, 4338-4736, 4085
      - 1871 juni 23 - juli 6, 4737-5108, 4086
      - 1871 juli 6 - juli 16, 5109-5450, 4087
      - 1871 juli 17 - juli 30, 5451-5827, 4088
      - 1871 juli 30 - aug. 9, 5828-6129, 4089
      - 1871 aug. 9 - aug. 25, 6130-6485, 4090
      - 1871 aug. 25 - sept. 11, 6486-6897, 4091
      - 1871 sept. 11 - sept. 26, 6898-7279, 4092
      - 1871 sept. 26 - okt. 12, 7280-7662, 4093
      - 1871 okt. 12 - okt. 27, 7663-7979, 4094
      - 1871 okt. 27 - nov. 10, 7980-8313, 4095
      - 1871 nov. 11 - nov. 25, 8314-8639, 4096
      - 1871 nov. 25 - dec. 15, 8640-9023, 4097
      - 1871 dec. 15 - dec. 31, 9024-9331, 4098
      - 1872 jan. 1 - jan. 17, 1-370, 4099
      - 1872 jan. 17 - febr. 2, 371-802, 4100
      - 1872 febr. 2 - febr. 15, 803-1130, 4101
      - 1872 febr. 15 - febr. 29, 1131-1468, 4102
      - 1872 febr. 29 - maart 16, 1469-1901, 4103
      - 1872 maart 16 - maart 31, 1902-2292, 4104
      - 1872 maart 31 - april 16, 2293-2698, 4105
      - 1872 april 16 - mei 2, 2699-3151, 4106
      - 1872 mei 2 - mei 17, 3152-3565, 4107
      - 1872 mei 17 - juni 4, 3566-3997, 4108
      - 1872 juni 4 - juni 19, 3998-4429, 4109
      - 1872 juni 19 - juli 2, 4430-4820, 4110
      - 1872 juli 2 - juli 15, 4821-5192, 4111
      - 1872 juli 15 - juli 27, 5193-5521, 4112
      - 1872 juli 27 - aug. 8, 5522-5889, 4113
      - 1872 aug. 8 - aug. 23, 5890-6348, 4114
      - 1872 aug. 23 - sept. 10, 6349-6771, 4115
      - 1872 sept. 10 - sept. 30, 6772-7206, 4116
      - 1872 okt. 1 - dec. 5, 7207-7671, 4117
      - 1872 dec. 5 - dec. 31, 7672-7892, 4118
    - Ingekomen stukken en minuten van uitgaande stukken ("relatieven"): 1e t/m 4e Afdeling, 1872 - 1945; 4119-4739, 4750-5066; 947 Pakken
      Per afdeling geordend
      Inventarisnrs. 4740 - 4749 zijn vervallen.
      - 2e Afd. 1872 okt. 1 - okt. 17, 7227-7396, 4119
      - 2e Afd. 1872 okt. 17 - dec. 8, 7397-7799, 4120
      - 2e Afd. 1872 dec. 8 - dec. 31, 7800-7969, 4121
      - 3e Afd. 1872 okt. 1 - nov. 10, 7232-7421, 4121
      - 3e Afd. 1872 nov. 10 - dec. 31, 7422-7628, 4122
      - 4e Afd. 1872 okt. 1 - nov. 21, 7234-7441, 4122
      - 4e Afd. 1872 nov. 22 - dec. 31, 7442-7613, 4123
      - 1e Afd. 1873 jan. 1 - febr. 10, 1-269, 4123
      - 1e Afd. 1873 febr. 11 - april 2, 270-682, 4124
      - 1e Afd. 1873 april 2 - mei 29, 683-1133, 4125
      - 1e Afd. 1873 mei 19 - aug. 5, 1134-1619, 4126
      - 1e Afd. 1873 aug. 6 - okt. 19, 1620-2047, 4127
      - 1e Afd. 1873 okt. 19 - dec. 31, 2045-2436, 4128
      - 2e Afd. 1873 jan. 1 - febr. 19, 1-479, 4129
      - 2e Afd. 1873 febr. 20 - april 2, 480-954, 4130
      - 2e Afd. 1873 april 2 - mei 11, 955-1387, 4131
      - 2e Afd. 1873 mei 11 - juni 14, 1388-1844, 4132
      - 2e Afd. 1873 juni 14 - juli 20, 1845-2278, 4133
      - 2e Afd. 1873 juli 20 - aug. 24, 2279-2724, 4134
      - 2e Afd. 1873 aug. 24 - okt. 4, 2725-3165, 4135
      - 2e Afd. 1873 okt. 4 - nov. 16, 3166-3365, 4136
      - 2e Afd. 1873 nov. 16 - dec. 31, 3566-3926, 4137
      - 3e Afd. 1873 jan. 1 - maart 6, 1-399, 4138
      - 3e Afd. 1873 maart 6 - mei 1, 400-725, 4139
      - 3e Afd. 1873 mei 1 - juli 9, 726-1131, 4140
      - 3e Afd. 1873 juli 9 - okt. 7, 1132-1502, 4141
      - 3e Afd. 1873 okt. 8 - dec. 31, 1503-1841, 4142
      - 4e Afd. 1873 jan. 1 - april 21, 1-482, 4143
      - 4e Afd. 1873 april 21 - aug. 18, 483-955, 4144
      - 4e Afd. 1873 aug. 18 - dec. 31, 956-1456, 4145
      - 1e Afd. 1874 jan. 1 - maart 14, 1-424, 4146
      - 1e Afd. 1874 maart 14 - april 19, 425-710, 4147
      - 1e Afd. 1874 april 20 - juli 8, 711-1198, 4148
      - 1e Afd. 1874 juli 8 - sept. 30, 1199-1690, 4149
      - 1e Afd. 1874 okt. 1 - dec. 31, 1691-2407, 4150
      - 2e Afd. 1874 jan. 1 - febr. 7, 1-476, 4151
      - 2e Afd. 1874 febr. 7 -. maart 25, 477-962, 4152
      - 2e Afd. 1874 maart 25 - april 27, 963-1335, 4153
      - 2e Afd. 1874 april 27 - juni 4, 1336-1760, 4154
      - 2e Afd. 1874 juni 4 - juli 9, 1761-2260, 4155
      - 2e Afd. 1874 juli 9 - aug. 9, 2261-2696, 4156
      - 2e Afd. 1874 aug. 9 - sept. 13, 2697-3116, 4157
      - 2e Afd. 1874 sept. 13 - okt. 31, 3117-3554, 4158
      - 2e Afd. 1874 okt. 31 - dec. 15, 3555-3977, 4159
      - 2e Afd. 1874 dec. 15 - dec. 31, 3978-4118, 4160
      - 3e Afd. 1874 jan. 2 - febr. 19, 1-212, 4160
      - 3e Afd. 1874 febr. 19 - mei 1, 213-614, 4161
      - 3e Afd. 1874 mei 1 - aug. 5, 615-1084, 4162
      - 3e Afd. 1874 aug. 5 - nov. 4, 1085-1488, 4163
      - 3e Afd. 1874 nov. 4 - dec. 31, 1489-1730, 4164
      - 4e Afd. 1874 jan. 1 - febr. 14, 1-212, 4164
      - 4e Afd. 1874 febr. 16 - juni 30, 213-689, 4165
      - 4e Afd. 1874 juni 30 - sept. 21, 690-1076, 4166
      - 4e Afd. 1874 sept. 21- dec. 31, 1077-1482, 4167
      - 1e Afd. 1875 jan. 1 - maart 31, 1-428, 4168
      - 1e Afd. 1875 maart 31 - juni 4, 429-783, 4169
      - 1e Afd. 1875 juni 4 - aug. 10, 784-1186, 4170
      - 1e Afd. 1875 aug. 10 - okt. 18, 1187-1595, 4171
      - 1e Afd. 1875 okt. 18 - dec. 17, 1596-1963, 4172
      - 1e Afd. 1875 dec. 17 - dec. 31, 1964-2056, 4173
      - 2e Afd. 1875 jan. 1 - febr. 2, 1-361, 4173
      - 2e Afd. 1875 febr. 2 - maart 13, 362-792, 4174
      - 2e Afd. 1875 maart 13 - april 17, 793-1181, 4175
      - 2e Afd. 1875 april 17 - mei 23, 1182-1614, 4176
      - 2e Afd. 1875 mei 23 - juni 26, 1615-2125, 4177
      - 2e Afd. 1875 juni 26 - aug. 7, 2126-2655, 4178
      - 2e Afd. 1875 aug. 7 - sept. 14, 2656-3115, 4179
      - 2e Afd. 1875 sept. 14 - okt. 28, 3116-3596, 4180
      - 2e Afd. 1875 okt. 28 - dec. 19, 3597-4041, 4181
      - 2e Afd. 1875 dec. 19 - dec. 31, 4042-4125, 4182
      - 3e Afd. 1875 jan. 1 - febr. 25, 1-287, 4182
      - 3e Afd. 1875 febr. 26 - mei 7, 288-662, 4183
      - 3e Afd. 1875 mei 7 - aug. 4, 663-1090, 4184
      - 3e Afd. 1875 aug. 4 - okt. 14, 1091-1489, 4185
      - 3e Afd. 1875 okt. 14 - dec. 28, 1490-1810, 4186
      - 4e Afd. 1875 jan. 2 - maart 31, 1-384, 4187
      - 4e Afd. 1875 maart 31 - juni 29, 385-745, 4188
      - 4e Afd. 1875 juni 29 - okt. 9, 746-1184, 4189
      - 4e Afd. 1875 okt. 9 - dec. 31, 1185-1660, 4190
      - 1e Afd. 1876 jan. 1 - maart 17, 1-435, 4191
      - 1e Afd. 1876 maart 17 - mei 8, 436-763, 4192
      - 1e Afd. 1876 mei 8 - juli 21, 764-1269, 4193
      - 1e Afd. 1876 juli 21 - aug. 14, 1270-1444, 4194
      - 1e Afd. 1876 aug. 15 - okt. 9, 1445-1812, 4195
      - 1e Afd. 1876 okt. 9 - nov. 25, 1813-2141, 4196
      - 1e Afd. 1876 nov. 25 - dec. 30, 2142-2387, 4197
      - 2e Afd. 1876 jan. 1 - jan. 11, 1-100, 4197
      - 2e Afd. 1876 jan. 11 - febr. 24, 101-596, 4198
      - 2e Afd. 1876 febr. 24 - april 7, 597-1079, 4199
      - 2e Afd. 1876 april 7 - mei 12, 1080-1485, 4200
      - 2e Afd. 1876 mei 12 - juni 18, 1486-1931, 4201
      - 2e Afd. 1876 juni 18 - juli 25, 1932-2394, 4202
      - 2e Afd. 1876 juli 25 - sept. 12, 2395-2799, 4203
      - 2e Afd. 1876 sept. 12 - okt. 19, 2800-3251, 4204
      - 2e Afd. 1876 okt. 19 - dec. 8, 3252-3679, 4205
      - 2e Afd. 1876 dec. 8 - dec. 31, 3680-3836, 4206
      - 3e Afd. 1876 jan. 1 - febr. 17, 1-295, 4206
      - 3e Afd. 1876 febr. 17 - april 20, 296-681, 4207
      - 3e Afd. 1876 april 21 - juni 11, 682-987, 4208
      - 3e Afd. 1876 juni 12 - aug. 24, 988-1351, 4209
      - 3e Afd. 1876 aug. 24 - nov. 19, 1352-1762, 4210
      - 3e Afd. 1876 nov. 20 - dec. 31, 1763-1980, 4211
      - 4e Afd. 1876 jan. 3 - febr. 11, 1-193, 4212
      - 4e Afd. 1876 febr. 11 - april 27, 194-565, 4213
      - 4e Afd. 1876 april 28 - juli 21, 565-931, 4214
      - 4e Afd. 1876 juli 22 - okt. 12, 932-1278, 4215
      - 4e Afd. 1876 okt. 13 - dec. 30, 1279-1678, 4216
      - 1e Afd. 1877 jan. 2 - febr. 22, 1-373, 4217
      - 1e Afd. 1877 febr. 22 - april 5, 374-716, 4218
      - 1e Afd. 1877 april 5 - mei 10, 717-1010, 4219
      - 1e Afd. 1877 mei 10 - juni 19, 1011-1383, 4220
      - 1e Afd. 1877 juni 19 - juli 24, 1384-1663, 4221
      - 1e Afd. 1877 juli 24 - aug. 18, 1664-1897, 4222
      - 1e Afd. 1877 aug. 18 - sept. 26, 1898-2208, 4223
      - 1e Afd. 1877 sept. 26 - nov. 13, 2209-2506, 4224
      - 1e Afd. 1877 nov. 13 - dec. 31, 2507-2785, 4225
      - 2e Afd. 1877 jan. 1 - febr. 8, 1-469, 4226
      - 2e Afd. 1877 febr. 8 - maart 20, 470-940, 4227
      - 2e Afd. 1877 maart 20 - april 22, 941-1437, 4228
      - 2e Afd. 1877 april 22 - mei 27, 1438-1731, 4229
      - 2e Afd. 1877 mei 27 - juni 30, 1732-2206, 4230
      - 2e Afd. 1877 juni 30 - aug. 1, 2207-2607, 4231
      - 2e Afd. 1877 aug. 1 - sept. 10, 2608-3062, 4232
      - 2e Afd. 1877 sept. 10 - okt. 19, 3063-3485, 4233
      - 2e Afd. 1877 okt. 20 - dec. 20, 3486-3989, 4234
      - 2e Afd. 1877 dec. 20 - dec. 31, 3990-4066, 4235
      - 3e Afd. 1877 jan. 2 - febr. 17, 1-311, 4235
      - 3e Afd. 1877 febr. 17 - april 15, 312-692, 4236
      - 3e Afd. 1877 april 16 - juni 15, 693-1094, 4237
      - 3e Afd. 1877 juni 15 - sept. 2, 1095-1446, 4238
      - 3e Afd. 1877 sept. 2 - nov. 26, 1447-1836, 4239
      - 3e Afd. 1877 nov. 26 - dec. 31, 1837-1992, 4240
      - 4e Afd. 1877 jan. 2 - febr. 3, 1-171, 4240
      - 4e Afd. 1877 febr. 3 - april 30, 172-544, 4241
      - 4e Afd. 1877 mei 1 - juli 24, 545-976, 4242
      - 4e Afd. 1877 juli 24 - okt. 20, 977-1421, 4243
      - 4e Afd. 1877 okt. 20 - dec. 31, 1422-1902, 4244
      - 1e Afd. 1878 jan. 1 - febr. 22, 1-318, 4245
      - 1e Afd. 1878 febr. 23 - april 9, 319-667, 4246